【裁判字號】    97,交簡上,184
【裁判日期】    971009
【裁判案由】    過失傷害
【裁判全文】
臺灣板橋地方法院刑事判決           97年度交簡上字第184號
上  訴  人
即  被  告  甲○○
上列上訴人即被告因過失傷害案件，不服本院97年度交簡字第22
01號中華民國97年6 月30日第一審判決（聲請簡易判決處刑案號
：97年度調偵字第228 號），提起上訴，本院管轄之第二審合議
庭判決如下：
    主  文
上訴駁回。
甲○○緩刑貳年，並應向告訴人乙○○支付如附表所示數額之財
產上損害賠償。
    事  實
一、本案經本院審理結果，認第一審以被告甲○○所為係犯刑法
    第284 條第1 項前段之過失傷害罪，判處拘役40日，如易科
    罰金，以新臺幣（下同）1 千元折算1 日，其認事用法均無
    違誤，量刑亦屬妥適，應予維持。除補充：「(一)本院於審理
    期日所調查之證據資料，被告均不爭執其證據能力，依刑事
    訴訟法第159 條之5 規定，均有證據能力；(二)就原聲請簡易
    判決處刑書所載之犯罪事實，被告於本院審理時自白不諱」
    外，餘均引用第一審刑事簡易判決書所載之事實、證據及理
    由（如附件）。
二、上訴人即被告甲○○上訴意旨略以：被告並非刻意逃避責任
    ，惟因告訴人乙○○求償金額過高，致未能成立和解，原審
    判刑過重云云。
三、經查：原審認定被告甲○○過失傷害之犯罪事實，業據被告
    迭於警詢、偵訊及本院審理時坦承不諱，核與告訴人乙○○
    之指訴情節相符，且有證人江振源於警詢時之證述可參，此
    外並有道路交通故現場圖、道路交通事故調查報告表、仁愛
    醫院診斷證明書各1 份附卷可稽，事證至為明確。又依臺北
    縣政府警察局樹林分局道路交通事故肇事人自首情形紀錄表
    1 紙所載，被告肇事後，於有偵查權限之機關及公務員發覺
    其犯罪前，向前往處理之警員自承肇事並接受裁判，符合自
    首之要件。原審因而引用刑法第284 條第1 項前段、第62條
    前段、第41條第1 項前段、刑法施行法第1 條之1 ，並審酌
    被告之素行、品行、過失程度、造成告訴人之傷害程度及犯
    罪後之態度等一切情狀，量處拘役40日，並諭知如易科罰金
    之折算標準，其認事用法均無違誤，量刑亦屬妥適。被告執
    持前詞，提起本件上訴，核無理由，應予駁回。惟查：被告
    於5 年以內未曾因故意犯罪受有期徒刑以上刑之宣告，此有
    臺灣高等法院被告前案紀錄表在卷可憑，其因一時失慎，致
    罹刑章，犯後自始至終均坦承犯行，已有悔意，且於本院審
    理時承諾分期賠償告訴人損害，經告訴人當庭表示同意（見
    本院97年9 月25日審判筆錄第4 頁），本院斟酌上情，認對
    被告所宣告之刑，以暫不執行為適當，爰依刑法第74條第1
    項第2 款規定，宣告緩刑2 年，以勵自新，併依同條第2 項
    第3 款規定，命被告向告訴人乙○○支付如附表所示數額之
    財產上損害賠償，以兼顧告訴人之權益。
據上論斷，應依刑事訴訟法第455 條之1 第1 項、第3 項、第36
8 條、第373 條，刑法第74條第1 項第2 款、第2 項第3 款，判
決如主文。
本案經檢察官謝岳龍到庭執行職務。
中    華    民    國    97    年    10    月    9     日
                      交通法庭  審判長法  官  陳鴻清
                                      法  官  劉安榕
                                      法  官  朱嘉川
以上正本證明與原本無異。
不得上訴。
                                      書記官  陳聖儒
附錄本案論罪科刑法條全文：
中    華    民    國    97    年    10    月    31    日
中華民國刑法第284條
因過失傷害人者，處6 月以下有期徒刑、拘役或5 百元以下罰金
，致重傷者，處1 年以下有期徒刑、拘役或5 百元以下罰金。
從事業務之人，因業務上之過失傷害人者，處1 年以下有期徒刑
、拘役或1 千元以下罰金，致重傷者，處3 年以下有期徒刑、拘
役或2 千元以下罰金。
附表：
┌────┬──────────┬─────────────────┐
│給付對象│給付金額（新臺幣）  │給付方式（新臺幣）                │
├────┼──────────┼─────────────────┤
│乙○○  │伍萬元              │自民國97年10月31日起至98年2 月28日│
│        │                    │止，分5 期，於每月末日各給付壹萬元│
└────┴──────────┴─────────────────┘


司法院資訊處製作；財團法人民間司法改革基金會備份。
